臺北高等行政法院裁定
111年度交上字第40號
上  訴  人  余牧寰                                   
被 上訴 人  新北市政府交通事件裁決處


代  表  人  李忠台（處長）
上列當事人間交通裁決事件，上訴人不服中華民國110年11月26
日臺灣臺北地方法院110年度交字第433號行政訴訟判決，提起上
訴，本院裁定如下：
    主  文
上訴駁回。
上訴審訴訟費用新臺幣柒佰伍拾元由上訴人負擔。 
　　事實及理由
一、按對於交通裁決事件之判決提起上訴，非以其違背法令為理
    由，不得為之，且應於上訴理由中表明原判決所違背之法令
    及其具體內容之事由，或表明依訴訟資料可認為原判決有違
    背法令之具體事實，行政訴訟法第237條之9第2項準用第235
    條第2項及第236條之1規定甚明。又依同法第237條之9第2項
    準用第236條之2第3項、第243條規定，判決不適用法規或適
    用不當者，為違背法令；判決有第243條第2項所列各款情形
    之一者，為當然違背法令。是當事人對於地方法院交通裁決
    事件之判決上訴，如依行政訴訟法第237條之9 第2項準用第
　　236條之2第3項、第243條第1項規定，以判決有不適用法規
    或適用不當為理由時，其上訴狀或理由書應有具體之指摘，
    並揭示該法規之條項或其內容；若係成文法以外之法則，應
    揭示該法則之旨趣。如以行政訴訟法第237條之9第2項準用
    第236條之2第3項、第243條第2項所列各款當然違背法令之
    情形為理由時，其上訴狀或理由書應揭示合於該條項各款之
    事實。若未依上開方法表明者，即難認為已對交通裁決事件
    之判決之違背法令有具體之指摘，其上訴自難認為合法。　
二、事實概要：上訴人余牧寰於民國110年5月16日19時59分，騎
    乘車牌號碼000-0000號普通重型機車行經臺北市信義區延吉
    街97巷與延吉街口，經臺北市政府警察局大安分局敦化南路
    派出所員警認上訴人有「闖紅燈」之違規行為，遂於當日製
    發掌電字第A00KA4400號舉發違反道路交通管理事件通知單
    予以舉發。嗣被上訴人新北市政府交通事件裁決處審認上訴
    人有「駕車行經有燈光號誌管制之交岔路口闖紅燈」之違規
    事實，乃依道路交通管理處罰條例第53條第1項及第63條第1
    項第3款規定，以110年8月12日新北裁催字第48-A00KA4400
    號違反道路交通管理事件裁決書，裁處上訴人新臺幣1,800
    元及記違規點數3點，並於110年8月16日送達上訴人。上訴
    人不服，提起行政訴訟，經臺灣臺北地方法院110年度交字
    第433號判決（下稱原判決）駁回，上訴人仍不服，遂提起
    本件上訴。
三、本件上訴意旨略以：本人機車故障，所以下車以手推車方式
    行經無號誌斑馬線，並無違規，機車當時確為故障中，不管
    是汽油機車或是電動機車，熄火狀態下，只要電門是開的，
    大燈均為可亮，但機車無法行走，馬達故障或引擎故障，大
    燈都可開啟。被上訴人認為大燈未熄滅或引擎未熄火，是錯
    誤的。本人停紅燈時，機車故障熄火，並未以手動將電門關
    閉，故大燈均為恆亮，所以本人並無闖紅燈等語。經核上訴
    人前揭上訴理由，無非係就原判決所為事實認定而為爭議，
    對於原判決及所敘理由，則未具體指出有何不適用法規或適
    用法規不當之情形，或合於行政訴訟法第243條第2項所列各
    款之事實，難認對於原判決之如何違背法令已有具體之指摘
    ，依首開規定及說明，應認其上訴為不合法，爰予駁回。
四、據上論結，本件上訴為不合法。依行政訴訟法第237條之8第
    1項、第237條之9第2項、第236條之2第3項、第249條第1 項
    前段、第104 條，民事訴訟法第95條、第78條，裁定如主文
    。
中　　華　　民　　國　　111 　年　　4 　　月　　25　　日
   　　　　　　　   臺北高等行政法院第二庭
                              審判長法  官　 蕭忠仁
                          　        法  官　 黃翊哲
                                    法  官　 李明益
上為正本係照原本作成。
不得抗告。
中　　華　　民　　國　　111 　年　　4 　　月　　25　　日
                                    書記官  陳德銘